臺灣板橋地方法院交通事件裁定　　　　　　　　　　九十三年度交聲字第五四八號
　　原處分機關　交通部公路總局臺北區監理所
　　異　議　人
　　即受處分人　甲○○
右列受處分人因違反道路交通管理處罰條例案件，對於交通部公路總局臺北區監理所
九十三年三月二十四日所為之處分（原處分案號：北監自裁字裁四○－Ｚ00000
000號），聲明異議，本院裁定如左：
    主  文
原處分撤銷。
甲○○汽車駕駛人，汽車行駛於高速公路，而不遵管制之規定，處罰鍰新臺幣仟元
，並記違規點數壹點。
    理  由
一、按汽車行駛高速公路，應依速限標誌指示，高速公路交通管制規則第五條前段定
    有明文。次按汽車行駛於高速公路或設站管制之道路，而不遵管制之規定者，處
    汽車駕駛人新臺幣（下同）三千元以上六千元以下罰鍰，並記違規點數一點，道
    路交通管理處罰條例第三十三條第一項、第六十三條第一項第一款亦定有明文。
二、原處分機關略以：異議人甲○○於民國九十三年二月六日凌晨三時許，駕駛車牌
    號碼七Ｂ－Ｏ八三七號自小客車，行經國道一號南向二一一公里處，時速一二四
    公里，該處限速一ＯＯ公里，超速二四公里，由內政部警政署國道公路警察局第
    三警察隊警值勤警員使用雷達測速器測得異議人超速行駛而攔停，並填製內政部
    警政署國道公路警察局公警局交字第Ｚ三Ｏ二三五號舉發違反道路交通管理事件
    通知單當場舉發，為此，異議人並於九十三年二月十日向臺北市政府警察局交通
    警察大隊提出申訴，後函轉至原舉發單位認查處無誤，交通部公路總局臺北區○
    ○○○○道路交通管理處罰條例第三十三條第一項於九十三年三月二十四日以北
    監自裁字裁四○－Ｚ00000000號裁決書裁處異議人罰鍰三千元。異議意
    旨略以：舉發當時有下小雨視線不佳，警員是在四百公尺外測到車速為一二四公
    里，因當時有一自小客車對伊超車，如何能確定超速車輛是伊的等語。
三、經查：異議人於右揭時間，駕駛車牌號碼七Ｂ－Ｏ八三七號自小客車，行經國道
    一號南向二一一公里處，因違規超速二四公里（「行速一二四公里，限速一ＯＯ
    公里，超速二四公里」）之違規事實，業據證人即舉發員警莊銘亮於本院調查時
    結證屬實，其證稱「（問：當時舉發的過程？）當時我與分隊長在國道南下二一
    一公里執行超車取締，我們是以雷射槍測得該車時速一二四公里後，我與分隊長
    一直注視該車，等車子靠近我們巡邏車後方時才依法攔停舉發。我們使用雷射槍
    的雷射光波來測，一次只能一台車，不可能測二台以上，我們是鎖定以後，會先
    確定車子廠牌跟車子顏色後，當時是晚上，我們測到之後，就馬上鎖定」、「（
    問：對於異議人所說當時有一台車子也是超過他的車子？）我們專心注視違規的
    車輛，當時有沒有其他車子超速，沒有辦法確定」等語（參見本院九十三年五月
    二十日訊問筆錄），並提出雷射測速槍鑑測報告及認證書一份在卷足憑。上開雷
    射測速槍係國外先進儀器，本國在尚未有檢定規範以前適用國際檢驗規定，且該
    鑑測報告譯本業經臺灣臺北地方法院公證處認證，有證人周銘亮提出之內政部警
    政署國道公路警察局第三警察隊九十二年二月十二日公警國三交訴字第Ｚ○○○
    ○○○○○○號函一紙在卷可參，俱徵本件舉發員警使用之雷射測速槍之精確性
    ，應屬無庸置疑。再者，員警執勤時雖可預知可能有駕駛者會違規超速行駛，但
    何人於何時會違規，警員實無從得知，又取締員警與受處分人素不相識，應無怨
    隙，係單純發現受處分人違規始攔停取締，衡情自無設詞故為誣攀，自陷偽證罪
    之必要。此外，交通員警掣單舉發違反道路交通管理處罰條例所列之違規行為，
    係公務員基於職務上之權力，依法就特定之具體事件所為具公法上效果之單方行
    政行為，基於公務員為公法上行為具有公信力之原則，舉發行為可被推定為真正
    。異議人空言辯稱並無超速，認警察所測車輛不一定是伊的云云，尚屬臆測之詞
    ，並非足採。
四、綜上，異議人前開違規事實洵堪認定，本件異議為無理由。又原處分機關之裁罰
    雖非無據，然其未依道路交通管理處罰條例第六十三條第一項第一款予以記違規
    點數一點，即有違誤，自應由本院將原處分撤銷，並依據首開法條規定，自為裁
    罰如主文所示，以期適法。
據上論結，應依道路交通案件處理辦法第二十條前段，裁定如主文。
中　　　華　　　民　　　國　　九十三　　年　　　五　　　月　　三十一　　日
                                  臺灣板橋地方法院交通法庭
                                        法  官  李  幼  妃
右正本證明與原本無異。
如不服本裁定，應於送達後五日內，向本院提出抗告狀。
                                        書記官  強  梅  芳
中　　　華　　　民　　　國　　九十三　　年　　　五　　　月　　三十一　　日
